【裁判字號】    92,交抗,31
【裁判日期】    920211
【裁判案由】    聲明異議
【裁判全文】
臺灣高等法院臺中分院刑事裁定                      九十二年度交抗字第三一號
    抗  告  人
    即受處分人  丙○○  男  三.
右抗告人因違反交通管理處罰條例案件，對於交通部公路局甲○○○理所九十一年九
月四日所為之處分（中監違字第裁六０─ＧＢ0000000號違反道路交通管理事
件裁決書）聲明異議，經臺灣臺中地方法院以中華民國九十一年十一月二十九日以九
十一年度交聲字第七０四號裁定駁回異議，抗告人不服，提起抗告，本院裁定如左：
    主      文
原裁定及原處分撤銷。
丙○○不罰。
    理      由
一、按道路交通管理處罰條例第三十八條第一項規定：「汽車駕駛人於鐵路、公路車
    站或其他交通頻繁處所，違規攬客營運，妨害交通秩序者，處新臺幣一千五百元
    以上三千元以下罰鍰」；同條例第六十條第二項第一款規定：「汽車駕駛人不服
    從交通勤務警察或依法令執行交通指揮、稽查任務人員之指揮或稽查者，處新台
    幣九百元以上一千八百元以下罰鍰。」上開汽車駕駛人違規攬客之處罰，須達妨
    害交通秩序為必要。若僅未依規定攬客營運，但未妨害交通秩序者，自不能依上
    開規定處罰。又汽車駕駛人於遭警察取締時，主觀上認並無違規行為，不服警察
    取締而與爭執，不能因此即謂不服稽查，而加以處罰。
二、本件抗告人即受處分人丙○○（下稱受處分人）抗告意旨略以：本件係在台中市
    金沙百貨前與民族路交叉口時載客，並非在火車站違規攬客，原處分及原裁定於
    法不合，請求撤銷等語。
三、查證人即舉發之員警賴鶴元於本院證稱：受處分人丙○○駕駛車牌Ｎ８－８５６
    營小客車，停放於台中火車站對面金沙百貨公司之停車場，個人至台中火車站鐵
    路局餐廳前拉客。受處分人上開拉客行為，會影響火車站旅客出入，但不影響車
    輛之來往等語。雖所證與受處分人異議之詞不符，但依證人賴鶴元所證之事實，
    並不能認受處分人之拉客行為，有妨害交通秩序之情形，而應依道路交通管理處
    罰條例第三十八條第一項規定處罰。受處分人並無違規攬客之行為，則其不服稽
    查人員之稽查，與之爭執，要求不罰，並非無據，受處分人此部分行為亦應認為
    不罰。
四、交通部公路總局甲○○○理所中監違字第６０－ＧＢ0000000號裁決書依
道路交通管理處罰條例第三十八條、第六十條第二項第一款規定處罰受處分人，
    於法未合。原審未予詳查，以證人賴鶴元所證，真實可信；證人乙○○之證詞，
    為迴護之詞，不能為受處分人有利之證據，認原處分於法並無不合，駁回受處分
    人之異議，依上開說明即有未合。受處分人抗告指摘原審裁定不當，為有理由，
    應由本院將原處分及原審裁定撤銷，並為不罰之諭知。
五、依道路交通事件處理辦法第二十六條、刑事訴訟第四百十三條前段，裁定如主文
    。
中      華      民      國      九十二     年     二      月    十一    日
                                臺灣高等法院臺中分院刑事第九庭
                                      審判長法  官  陳  筱  珮
                                            法  官  康  應  龍
                                            法  官  趙  春  碧
右正本證明與原本無異。
不得再抗告。
                                            書記官  陳  文  琴
中      華      民      國      九十二     年     二      月    十三    日
                                                                        Ｉ


司法院資訊處製作；財團法人民間司法改革基金會備份。
